---
title: "Semillero de Analítica de Negocios"
author: "Departamento de Matemáticas"
date: "15 de Septiembre de 2021"
css: styles.css
link-citations: yes
logo: externado.png
biglogo : externado.png
site: "bookdown::bookdown_site"
output:
  ioslides_presentation: default

  

---

```{r setup, include=FALSE}
knitr::opts_chunk$set(echo = FALSE)
require("knitcitations")

options("citation_format" = "pandoc")
```


```{r, echo=FALSE, message=FALSE,results='hide',warning=FALSE}
#install.packages("bookdown")
#Librerias que se van a utilizar
library(kableExtra)# Tablas
library(quantmod)# Descarga de datos
library(knitcitations)#Citaciones
library(knitr)#R Markdown
library(psych)# Medidas descriptivas
library(RCurl)# La dirección web
library(readr)# La base de datos
library(dplyr)# Transformación de tablas
library(plotly)# Gráficos Interactivos
library(ggplot2)# Gráficos 
library(corrplot)# Gráfico de Correlación
library(quadprog)# Programación puede necesitar otra 
library(tidyquant)
library(tseries)
library(TSA)
library(rugarch)
library(car)
library(MTS)
library(lmtest)
library(forecast)
library(gganimate)
library(gridExtra)
library(cowplot)
```





## Introducción


* Desarrollar competencias implementando conceptos teóricos en escenarios reales
* Construcción de modelos orientados a la comprensión de cada etapa del proceso de toma de decisiones. 
* Evaluar el rendimiento de una estrategia
* Entender el impacto de cada uno de los posibles escenarios.


## Metodología

* Espacios de trabajo conjunto
* Caso de estudio
* Workshop 

## Ciencia de Datos en las Finanzas

### Louis Bachelier



```{r,  message=FALSE,echo=FALSE,warning=FALSE}

p1 <- ggdraw() + draw_image("/Users/andresmartinez/Documents/GitHub/andres1984.github.io/portfolio.github.io/louis.png", scale = 0.9)
p1

```





## Ciencia de Datos en las Finanzas

### Jim Simons

```{r,  message=FALSE,echo=FALSE,warning=FALSE}


p2 <- ggdraw() + draw_image("/Users/andresmartinez/Documents/GitHub/andres1984.github.io/portfolio.github.io/Jim_Simons_at_MSRI.jpg", scale = 0.7)

p2

```

## Volatilidad, Riesgo e Incertidumbre

* Volatilidad 
    + ¿Qué es?
    + ¿Para qué me sirve?
    + ¿Cómo puedo usarla en la toma de decisiones?
    
* Riesgo
  + Averso
  + Medio
  + Bajo
  
* Incertidumbre


## Mercados Financieros en la Actualidad


```{r,  message=FALSE,echo=FALSE,warning=FALSE,results='hide'}
rm(list=ls())
library(quantmod)
si=c("BA","F","MSFT","MCD")
getSymbols(si,src="yahoo",from="2020-01-20",to="2021-09-14")
```


```{r,  message=FALSE,echo=FALSE,warning=FALSE}
library(ggfortify)
library( ggpmisc)
library(plotly)
library(plotly)
library(dplyr)
o=data.frame(date=index(BA), coredata(BA))
mat <-  data.frame( Date=o$date,
                   BA1 = round(BA$BA.Close,2),
                   F1 = round(F$F.Close,2),M1=round(MSFT$MSFT.Close),MCD1=round(MCD$MCD.Close))

p <- plot_ly(x = mat$Date, y = mat$BA.Close, type="scatter",name = "BA", mode="lines",
    line = list(
      color = 'red'
    ))
 a<- plot_ly(x = mat$Date,y = mat$F.Close, type="scatter",name = "F",mode="lines",
    line = list(
      color = 'blue'
    ))
 b<-  plot_ly(x = mat$Date,y = mat$MSFT.Close, type="scatter",name = "MSFT",mode="lines",
    line = list(
      color = 'green'
    ))
  
 c<- plot_ly(x = mat$Date,y = mat$MCD.Close, type="scatter",name = "MCD",mode="lines",
    line = list(
      color = 'orange'
    ))
fig <- subplot(p,a,b,c, nrows=2)
fig
```


## Variaciones de los precios




```{r,  message=FALSE,echo=FALSE,warning=FALSE}

a=Delt(BA$BA.Close)[-1]
b=Delt(F$F.Close)[-1]
c=Delt(MSFT$MSFT.Close)[-1]
d=Delt(MCD$MCD.Close)[-1]
rend1=cbind(a,b,c,d)

colnames(rend1)=si
o=data.frame(date=index(a), coredata(a))

rend <-  data.frame( Date=o$date,
                   BA1 = round(rend1$BA,6),
                   F1 = round(rend1$F,6),M1=round(rend1$MSFT,6),MCD1=round(rend1$MCD,6))

p <- plot_ly(x = rend$Date, y = rend$BA, type="scatter",name = "BA", mode="lines",
    line = list(
      color = 'red'
    ))
 a<- plot_ly(x = rend$Date,y = rend$F, type="scatter",name = "F",mode="lines",
    line = list(
      color = 'blue'
    ))
 b<-  plot_ly(x =rend$Date,y = rend$MSFT, type="scatter",name = "MSFT",mode="lines",
    line = list(
      color = 'green'
    ))
  
 c<- plot_ly(x = rend$Date,y = rend$MCD, type="scatter",name = "MCD",mode="lines",
    line = list(
      color = 'orange'
    ))
fig <- subplot(p,a,b,c, nrows=2)
fig


```

## Pronóstico de precios (MSFT)




```{r echo=FALSE, message=FALSE, warning=FALSE}

## Proceso Continuo ojo no editar
set.seed(123)
caminatas <- function(s0, mu, sigma, 
                        nsims, 
                        periods   # tiempo en el que se hace la simulación
) 
{
  
  s0 = as.vector(s0)
  nsteps = length(periods)
  dt = c(periods[1], diff(periods))
  
  if( length(s0) == 1 ) {
    drift = mu - 0.5 * sigma^2
    if( nsteps == 1 ) {
      s0 * exp(drift * dt + sigma * sqrt(dt) * rnorm(nsims))
    } else {
      temp = matrix(exp(drift * dt + sigma * sqrt(dt) * rnorm(nsteps * nsims)), nc=nsims)
      for(i in 2:nsteps) temp[i,] = temp[i,] * temp[(i-1),]
      s0 * temp
    }
  } else {
    require(MASS)
    drift = mu - 0.5 * diag(sigma)
    n = length(mu)
    
    if( nsteps == 1 ) {
      s0 * exp(drift * dt + sqrt(dt) * t(mvrnorm(nsims, rep(0, n), sigma)))
    } else {
      temp = array(exp(as.vector(drift %*% t(dt)) + t(sqrt(dt) * mvrnorm(nsteps * nsims, rep(0, n), sigma))), c(n, nsteps, nsims))
      for(i in 2:nsteps) temp[,i,] = temp[,i,] * temp[,(i-1),]
      s0 * temp
    }
  }
}



```


```{r echo=FALSE, message=FALSE, warning=FALSE}
# Con COVID
a=Delt(BA$BA.Close)[-1]
b=Delt(F$F.Close)[-1]
c=Delt(MSFT$MSFT.Close)[-1]
d=Delt(MCD$MCD.Close)[-1]

mba=mean(a)*20
mf=mean(b)*20
mmsft=mean(c)*20
mmcd=mean(d)*20

sdba=sd(a)*sqrt(20)
sdf=sd(b)*sqrt(20)
sdmsft=sd(c)*sqrt(20)
sdmcd=sd(d)*sqrt(20)
sigma.mat=var(rend1)*20#Matriz de varianza y Covarianza

mu.vec=cbind(mba,mf,mmsft,mmcd)
S = c(as.numeric(tail(BA$BA.Close , n=1)),as.numeric(tail(MCD$MCD.Close , n=1)),as.numeric(tail(MSFT$MSFT.Close , n=1)),as.numeric(tail(MSFT$MSFT.Close , n=1)))
mu = c(mba,mf,mmsft,mmcd)
sigma = c(sdba,sdf,sdmsft,sdmcd)

S = c(as.numeric(tail(BA$BA.Close , n=1)),as.numeric(tail(MCD$MCD.Close , n=1)),as.numeric(tail(MSFT$MSFT.Close , n=1)),as.numeric(tail(MSFT$MSFT.Close , n=1)))


N = 1000
```

```{r echo=FALSE, message=FALSE, warning=FALSE}
periods = 0:20
BASM = as.data.frame(caminatas(S[1], mu[1]*(1/20), sigma[1]*sqrt(1/20) , N, periods = periods))
FSM= as.data.frame(caminatas(S[2], mu[2]*(1/20), sigma[2]*sqrt(1/20) , N, periods = periods))
MCDSM= as.data.frame(caminatas(S[3], mu[3]*(1/20), sigma[3]*sqrt(1/20), N, periods = periods))
MSFTSM= as.data.frame(caminatas(S[4], mu[4]*(1/20), sigma[4]*sqrt(1/20), N, periods = periods))
```






```{r echo=FALSE, message=FALSE, warning=FALSE}
library(tidyquant)
library(tidyverse)
library(timetk)
library(broom)
library(highcharter)
colnames(MSFTSM)=c(paste("sim", 1:N, sep = ""))
BASM1=MSFTSM
BASM1$D=periods




library(reshape2)
basm <- melt(BASM1, id.vars="D")
# Everything on the same plot
a<-ggplot(basm, aes(D,value, col=variable)) + 
  geom_line() +
  theme(legend.position="none") +labs(title="MSFT",
        x ="Tiempo", y = "Precios")
ggplotly(a)


```


## Valores esperados (Promedios) de los precios de las acciones (MSFT)



```{r echo=FALSE, message=FALSE, warning=FALSE}
library(dplyr)
EVBA=rowMeans(MSFTSM)
VOLBA=sqrt(rowMeans(MSFTSM^{2})-EVBA^{2})#V[x]=E[x^2]-(E[x])^2
BAEV=as.data.frame(EVBA)
BAEV=mutate(BAEV, VOLBAS =EVBA+VOLBA)
BAEV=mutate(BAEV, VOLBAI =EVBA-VOLBA)
TBA=t(BAEV)
TBA[,1]=EVBA[1]
BAEV=mutate(BAEV, VaR5 =EVBA-1.64*VOLBA)
BAEV=mutate(BAEV, VaR1 =EVBA-2.33*VOLBA)
BAEV$D=periods

```


```{r,  message=FALSE,echo=FALSE,warning=FALSE}

library(dplyr)
library(plotly)


p<- plot_ly( x = BAEV$D, y = BAEV$EVBA, type="scatter",name = "EV",mode="lines")%>% 
  add_trace(x = BAEV$D, y = BAEV$VOLBAS,name = "LS")%>%      add_trace(x = BAEV$D, y = BAEV$VOLBAI,name="LI",mode="lines") %>%
  add_trace(x = BAEV$D, y = BAEV$VaR5,name="VaR 5%",mode="lines") %>%
add_trace(x = BAEV$D, y = BAEV$VaR1,name="VaR 1%",mode="lines") %>%layout(title="MSFT")

p


```

## Pronóstico de precios (BA)


```{r echo=FALSE, message=FALSE, warning=FALSE}
library(tidyquant)
library(tidyverse)
library(timetk)
library(broom)
library(highcharter)
colnames(BASM)=c(paste("sim", 1:N, sep = ""))
BASM1=BASM
BASM1$D=periods
FSM$D=periods
MCDSM$D=periods
MSFTSM$D=periods



library(reshape2)
basm <- melt(BASM1, id.vars="D")
# Everything on the same plot
a<-ggplot(basm, aes(D,value, col=variable)) + 
  geom_line() +
  theme(legend.position="none") +labs(title=si[1],
        x ="Tiempo", y = "Precios")
ggplotly(a)


```


## Valores esperados (Promedios) de los precios de las acciones (BA)



```{r echo=FALSE, message=FALSE, warning=FALSE}
library(dplyr)
EVBA=rowMeans(BASM)
VOLBA=sqrt(rowMeans(BASM^{2})-EVBA^{2})#V[x]=E[x^2]-(E[x])^2
BAEV=as.data.frame(EVBA)
BAEV=mutate(BAEV, VOLBAS =EVBA+VOLBA)
BAEV=mutate(BAEV, VOLBAI =EVBA-VOLBA)
TBA=t(BAEV)
TBA[,1]=EVBA[1]
BAEV=mutate(BAEV, VaR5 =EVBA-1.64*VOLBA)
BAEV=mutate(BAEV, VaR1 =EVBA-2.33*VOLBA)
BAEV$D=periods

```


```{r,  message=FALSE,echo=FALSE,warning=FALSE}

library(dplyr)
library(plotly)


p<- plot_ly( x = BAEV$D, y = BAEV$EVBA, type="scatter",name = "EV",mode="lines")%>% 
  add_trace(x = BAEV$D, y = BAEV$VOLBAS,name = "LS")%>%      add_trace(x = BAEV$D, y = BAEV$VOLBAI,name="LI",mode="lines") %>%
  add_trace(x = BAEV$D, y = BAEV$VaR5,name="VaR 5%",mode="lines") %>%
add_trace(x = BAEV$D, y = BAEV$VaR1,name="VaR 1%",mode="lines") %>%layout(title="BA")

p


```




## Portafolios de acciones en tiempos pos-pandemia



```{r,  message=FALSE,echo=FALSE,warning=FALSE,results='hide'}

library(quantmod)
si=c("BA","F","MSFT","MCD")
getSymbols(si,src="yahoo",from="2018-03-24",to="2021-09-14")
# sin COVID
a=Delt(BA$BA.Close)[-1]
b=Delt(F$F.Close)[-1]
c=Delt(MSFT$MSFT.Close)[-1]
d=Delt(MCD$MCD.Close)[-1]
rend1=cbind(a,b,c,d)

colnames(rend1)=si

mba=mean(a)*20
mf=mean(b)*20
mmsft=mean(c)*20
mmcd=mean(d)*20

sdba=sd(a)*sqrt(20)
sdf=sd(b)*sqrt(20)
sdmsft=sd(c)*sqrt(20)
sdmcd=sd(d)*sqrt(20)
sigma.mat=var(rend1)*20#Matriz de varianza y Covarianza

mu.vec=cbind(mba,mf,mmsft,mmcd)
colnames(mu.vec)=si
n=4
#Construcciín de la Matriz A
top.mat=cbind(2*sigma.mat,rep(1,n))# Matriz varcovar  y un vector de unos
bot.mat=c(rep(1,n),0)# Un vector de unos y un cero
Am.mat = rbind(top.mat, bot.mat)# Juntamos top y bot para crear la matriz A
b=c(rep(0,n),1)# Creamos el vector b
z=solve(Am.mat)%*%b# Calculamos el vector z
w.min=z[1:n]# Extraemos los pesos
m.min=mu.vec%*%w.min# Ecuación 19 rentabilidad del portafolio
sigma2.min=t(w.min)%*%sigma.mat%*%w.min# Ecuación 20 varianza del portafolio
sigma.min=sqrt(sigma2.min)# volatilidad


# Maximizar la rentabilidad con un rendimiento igual 0.04
#Construcción de la Matriz A
top=cbind(2*sigma.mat,t(mu.vec),rep(1,n))# Matriz varcovar, un vector de rendimientos  y un vector de unos
mit=c(mu.vec,0,0)# Vector de rendimientos
bot=c(rep(1,n),0,0)# Un vector de unos y dos ceros
A = rbind(top,mit,bot)# Juntamos top, mit y bot para crear la matriz A
b=c(rep(0,n),0.04,1)# Creamos el vector b con ceros, la rentabilidad objetivo y un uno
z=solve(A)%*%b# Calculamos el vector z
w.4=z[1:n]# Extraemos los pesos
m.4=mu.vec%*%w.4# Rentabilidad 
sigma2.4=t(w.4)%*%sigma.mat%*%w.4
sigma.4=sqrt(sigma2.4)

sigm.g4=t(w.min)%*%sigma.mat%*%w.4# Covarianza
rhog4=sigm.g4/(sigma.4*sigma.min)# Correlación

# Creación de la  frontera eficiente

a=seq(from=-0.5, to=1.5, by=0.05)
n.a=length(a)
z.mat=matrix(0, n.a, n)
colnames(z.mat) = si
mu.z = rep(0, n.a)
sig2.z = rep(0, n.a)
sigm.g4=t(w.min)%*%sigma.mat%*%w.4# Covarianza

for (i in 1:n.a) {
  z.mat[i, ] = a[i]*w.min + (1-a[i])*w.4
  mu.z[i] = a[i]*m.min + (1-a[i])*m.4# Ecuación número 9 de la rentabilidad 
  sig2.z[i] = a[i]^2 * sigma2.min + (1-a[i])^2 * sigma2.4 + 2*a[i]*(1-a[i])*sigm.g4# Ecuación número 10 
}

sig.z=sqrt(sig2.z)
x.t = seq(0, 2, by=0.1)
rf = (1+(1.59)/100)^(1/12)-1
sigma.inv.mat = solve(sigma.mat)
one.vec = rep(1, n)
mu.minus.rf = mu.vec - rf*one.vec
top.mat = sigma.inv.mat%*%t(mu.minus.rf)
bot.val = as.numeric(t(one.vec)%*%top.mat)
t.vec = top.mat[,1]/bot.val


# 
mu.t =mu.vec%*% t.vec
sig2.t = as.numeric(t(t.vec)%*%sigma.mat%*%t.vec)
sig.t = sqrt(sig2.t)


# sharpe ratio on tangency portfolio
sr.t = (mu.t - rf)/sig.t



#
# Efficient portfolios of T-bills and tangency portfolio
#

mu.pe = rf + x.t*(mu.t - rf)
sig.pe = x.t*sig.t 
slope.t = (mu.t - rf)/sig.t
sd.vec=c(sdba,sdf,sdmsft,sdmcd)
acciones=si
stocks=data.frame(round(t(mu.vec),6),round(sd.vec,6),acciones)
colnames(stocks)=c("rend","vol","Acciones")
sharpe=data.frame(mu.pe,sig.pe)


covport=data.frame(cbind(mu.z,sig.z))
```

```{r,  message=FALSE,echo=FALSE,warning=FALSE}

library(dplyr)
library(plotly)
final_df=merge(covport,stocks,all.x = TRUE,all.y = TRUE)
final_df=merge(final_df,sharpe,all.x = TRUE,all.y = TRUE)

p<- plot_ly( x = final_df$sig.z, y = final_df$mu.z, type="scatter",name = "Frontera Eficiente")%>% 
  add_trace(x = final_df$vol, y = final_df$rend,name = final_df$Acciones) %>% layout(title="Portafolio")

p


```

## Inicio de la pandemia

```{r,  message=FALSE,echo=FALSE,warning=FALSE,results='hide'}
rm(list=ls())
library(quantmod)
si=c("BA","F","MSFT","MCD")
getSymbols(si,src="yahoo",from="2020-01-20",to="2020-06-20")
```

```{r,  message=FALSE,echo=FALSE,warning=FALSE}
library(ggfortify)
library( ggpmisc)
library(plotly)
library(plotly)
library(dplyr)
o=data.frame(date=index(BA), coredata(BA))
mat <-  data.frame( Date=o$date,
                   BA1 = round(BA$BA.Close,2),
                   F1 = round(F$F.Close,2),M1=round(MSFT$MSFT.Close),MCD1=round(MCD$MCD.Close))

p <- plot_ly(x = mat$Date, y = mat$BA.Close, type="scatter",name = "BA", mode="lines",
    line = list(
      color = 'red'
    ))
 a<- plot_ly(x = mat$Date,y = mat$F.Close, type="scatter",name = "F",mode="lines",
    line = list(
      color = 'blue'
    ))
 b<-  plot_ly(x = mat$Date,y = mat$MSFT.Close, type="scatter",name = "MSFT",mode="lines",
    line = list(
      color = 'green'
    ))
  
 c<- plot_ly(x = mat$Date,y = mat$MCD.Close, type="scatter",name = "MCD",mode="lines",
    line = list(
      color = 'orange'
    ))
fig <- subplot(p,a,b,c, nrows=2)
fig
```

## Variación de los precios durante la pandemia

```{r,  message=FALSE,echo=FALSE,warning=FALSE}

a=Delt(BA$BA.Close)[-1]
b=Delt(F$F.Close)[-1]
c=Delt(MSFT$MSFT.Close)[-1]
d=Delt(MCD$MCD.Close)[-1]
rend1=cbind(a,b,c,d)

colnames(rend1)=si
o=data.frame(date=index(a), coredata(a))

rend <-  data.frame( Date=o$date,
                   BA1 = round(rend1$BA,6),
                   F1 = round(rend1$F,6),M1=round(rend1$MSFT,6),MCD1=round(rend1$MCD,6))

p <- plot_ly(x = rend$Date, y = rend$BA, type="scatter",name = "BA", mode="lines",
    line = list(
      color = 'red'
    ))
 a<- plot_ly(x = rend$Date,y = rend$F, type="scatter",name = "F",mode="lines",
    line = list(
      color = 'blue'
    ))
 b<-  plot_ly(x =rend$Date,y = rend$MSFT, type="scatter",name = "MSFT",mode="lines",
    line = list(
      color = 'green'
    ))
  
 c<- plot_ly(x = rend$Date,y = rend$MCD, type="scatter",name = "MCD",mode="lines",
    line = list(
      color = 'orange'
    ))
fig <- subplot(p,a,b,c, nrows=2)
fig


```



##  Pronóstico de precios (MSFT)




```{r echo=FALSE, message=FALSE, warning=FALSE}

## Proceso Continuo ojo no editar
set.seed(123)
caminatas <- function(s0, mu, sigma, 
                        nsims, 
                        periods   # tiempo en el que se hace la simulación
) 
{
  
  s0 = as.vector(s0)
  nsteps = length(periods)
  dt = c(periods[1], diff(periods))
  
  if( length(s0) == 1 ) {
    drift = mu - 0.5 * sigma^2
    if( nsteps == 1 ) {
      s0 * exp(drift * dt + sigma * sqrt(dt) * rnorm(nsims))
    } else {
      temp = matrix(exp(drift * dt + sigma * sqrt(dt) * rnorm(nsteps * nsims)), nc=nsims)
      for(i in 2:nsteps) temp[i,] = temp[i,] * temp[(i-1),]
      s0 * temp
    }
  } else {
    require(MASS)
    drift = mu - 0.5 * diag(sigma)
    n = length(mu)
    
    if( nsteps == 1 ) {
      s0 * exp(drift * dt + sqrt(dt) * t(mvrnorm(nsims, rep(0, n), sigma)))
    } else {
      temp = array(exp(as.vector(drift %*% t(dt)) + t(sqrt(dt) * mvrnorm(nsteps * nsims, rep(0, n), sigma))), c(n, nsteps, nsims))
      for(i in 2:nsteps) temp[,i,] = temp[,i,] * temp[,(i-1),]
      s0 * temp
    }
  }
}



```


```{r echo=FALSE, message=FALSE, warning=FALSE}
# Con COVID
a=Delt(BA$BA.Close)[-1]
b=Delt(F$F.Close)[-1]
c=Delt(MSFT$MSFT.Close)[-1]
d=Delt(MCD$MCD.Close)[-1]

mba=mean(a)*20
mf=mean(b)*20
mmsft=mean(c)*20
mmcd=mean(d)*20

sdba=sd(a)*sqrt(20)
sdf=sd(b)*sqrt(20)
sdmsft=sd(c)*sqrt(20)
sdmcd=sd(d)*sqrt(20)
sigma.mat=var(rend1)*20#Matriz de varianza y Covarianza

mu.vec=cbind(mba,mf,mmsft,mmcd)
S = c(as.numeric(tail(BA$BA.Close , n=1)),as.numeric(tail(MCD$MCD.Close , n=1)),as.numeric(tail(MSFT$MSFT.Close , n=1)),as.numeric(tail(MSFT$MSFT.Close , n=1)))
mu = c(mba,mf,mmsft,mmcd)
sigma = c(sdba,sdf,sdmsft,sdmcd)

S = c(as.numeric(tail(BA$BA.Close , n=1)),as.numeric(tail(MCD$MCD.Close , n=1)),as.numeric(tail(MSFT$MSFT.Close , n=1)),as.numeric(tail(MSFT$MSFT.Close , n=1)))


N = 1000
```

```{r echo=FALSE, message=FALSE, warning=FALSE}
periods = 0:20
BASM = as.data.frame(caminatas(S[1], mu[1]*(1/20), sigma[1]*sqrt(1/20) , N, periods = periods))
FSM= as.data.frame(caminatas(S[2], mu[2]*(1/20), sigma[2]*sqrt(1/20) , N, periods = periods))
MCDSM= as.data.frame(caminatas(S[3], mu[3]*(1/20), sigma[3]*sqrt(1/20), N, periods = periods))
MSFTSM= as.data.frame(caminatas(S[4], mu[4]*(1/20), sigma[4]*sqrt(1/20), N, periods = periods))
```






```{r echo=FALSE, message=FALSE, warning=FALSE}
library(tidyquant)
library(tidyverse)
library(timetk)
library(broom)
library(highcharter)
colnames(MSFTSM)=c(paste("sim", 1:N, sep = ""))
BASM1=MSFTSM
BASM1$D=periods




library(reshape2)
basm <- melt(BASM1, id.vars="D")
# Everything on the same plot
a<-ggplot(basm, aes(D,value, col=variable)) + 
  geom_line() +
  theme(legend.position="none") +labs(title="MSFT",
        x ="Tiempo", y = "Precios")
ggplotly(a)


```


## Valores esperados (Promedios) de los precios de las acciones (MSFT)



```{r echo=FALSE, message=FALSE, warning=FALSE}
library(dplyr)
EVBA=rowMeans(MSFTSM)
VOLBA=sqrt(rowMeans(MSFTSM^{2})-EVBA^{2})#V[x]=E[x^2]-(E[x])^2
BAEV=as.data.frame(EVBA)
BAEV=mutate(BAEV, VOLBAS =EVBA+VOLBA)
BAEV=mutate(BAEV, VOLBAI =EVBA-VOLBA)
TBA=t(BAEV)
TBA[,1]=EVBA[1]
BAEV=mutate(BAEV, VaR5 =EVBA-1.64*VOLBA)
BAEV=mutate(BAEV, VaR1 =EVBA-2.33*VOLBA)
BAEV$D=periods

```


```{r,  message=FALSE,echo=FALSE,warning=FALSE}

library(dplyr)
library(plotly)


p<- plot_ly( x = BAEV$D, y = BAEV$EVBA, type="scatter",name = "EV",mode="lines")%>% 
  add_trace(x = BAEV$D, y = BAEV$VOLBAS,name = "LS")%>%      add_trace(x = BAEV$D, y = BAEV$VOLBAI,name="LI",mode="lines") %>%
  add_trace(x = BAEV$D, y = BAEV$VaR5,name="VaR 5%",mode="lines") %>%
add_trace(x = BAEV$D, y = BAEV$VaR1,name="VaR 1%",mode="lines") %>%layout(title="MSFT")

p


```

##  Pronóstico de precios (BA)


```{r echo=FALSE, message=FALSE, warning=FALSE}
library(tidyquant)
library(tidyverse)
library(timetk)
library(broom)
library(highcharter)
colnames(BASM)=c(paste("sim", 1:N, sep = ""))
BASM1=BASM
BASM1$D=periods
FSM$D=periods
MCDSM$D=periods
MSFTSM$D=periods



library(reshape2)
basm <- melt(BASM1, id.vars="D")
# Everything on the same plot
a<-ggplot(basm, aes(D,value, col=variable)) + 
  geom_line() +
  theme(legend.position="none") +labs(title=si[1],
        x ="Tiempo", y = "Precios")
ggplotly(a)


```



## Valores esperados (Promedios) de los precios de las acciones (BA)



```{r echo=FALSE, message=FALSE, warning=FALSE}
library(dplyr)
EVBA=rowMeans(BASM)
VOLBA=sqrt(rowMeans(BASM^{2})-EVBA^{2})#V[x]=E[x^2]-(E[x])^2
BAEV=as.data.frame(EVBA)
BAEV=mutate(BAEV, VOLBAS =EVBA+VOLBA)
BAEV=mutate(BAEV, VOLBAI =EVBA-VOLBA)
TBA=t(BAEV)
TBA[,1]=EVBA[1]
BAEV=mutate(BAEV, VaR5 =EVBA-1.64*VOLBA)
BAEV=mutate(BAEV, VaR1 =EVBA-2.33*VOLBA)
BAEV$D=periods

```


```{r,  message=FALSE,echo=FALSE,warning=FALSE}

library(dplyr)
library(plotly)


p<- plot_ly( x = BAEV$D, y = BAEV$EVBA, type="scatter",name = "EV",mode="lines")%>% 
  add_trace(x = BAEV$D, y = BAEV$VOLBAS,name = "LS")%>%      add_trace(x = BAEV$D, y = BAEV$VOLBAI,name="LI",mode="lines") %>%
  add_trace(x = BAEV$D, y = BAEV$VaR5,name="VaR 5%",mode="lines") %>%
add_trace(x = BAEV$D, y = BAEV$VaR1,name="VaR 1%",mode="lines") %>%layout(title="BA")

p


```


## Portafolios de acciones en epocas de pandemia



```{r,  message=FALSE,echo=FALSE,warning=FALSE,results='hide'}

library(quantmod)
si=c("BA","F","MSFT","MCD")
getSymbols(si,src="yahoo",from="2020-01-20",to="2020-06-20")
# sin COVID
a=Delt(BA$BA.Close)[-1]
b=Delt(F$F.Close)[-1]
c=Delt(MSFT$MSFT.Close)[-1]
d=Delt(MCD$MCD.Close)[-1]
rend1=cbind(a,b,c,d)

colnames(rend1)=si

mba=mean(a)*20
mf=mean(b)*20
mmsft=mean(c)*20
mmcd=mean(d)*20

sdba=sd(a)*sqrt(20)
sdf=sd(b)*sqrt(20)
sdmsft=sd(c)*sqrt(20)
sdmcd=sd(d)*sqrt(20)
sigma.mat=var(rend1)*20#Matriz de varianza y Covarianza

mu.vec=cbind(mba,mf,mmsft,mmcd)
colnames(mu.vec)=si
n=4
#Construcciín de la Matriz A
top.mat=cbind(2*sigma.mat,rep(1,n))# Matriz varcovar  y un vector de unos
bot.mat=c(rep(1,n),0)# Un vector de unos y un cero
Am.mat = rbind(top.mat, bot.mat)# Juntamos top y bot para crear la matriz A
b=c(rep(0,n),1)# Creamos el vector b
z=solve(Am.mat)%*%b# Calculamos el vector z
w.min=z[1:n]# Extraemos los pesos
m.min=mu.vec%*%w.min# Ecuación 19 rentabilidad del portafolio
sigma2.min=t(w.min)%*%sigma.mat%*%w.min# Ecuación 20 varianza del portafolio
sigma.min=sqrt(sigma2.min)# volatilidad


# Maximizar la rentabilidad con un rendimiento igual 0.04
#Construcción de la Matriz A
top=cbind(2*sigma.mat,t(mu.vec),rep(1,n))# Matriz varcovar, un vector de rendimientos  y un vector de unos
mit=c(mu.vec,0,0)# Vector de rendimientos
bot=c(rep(1,n),0,0)# Un vector de unos y dos ceros
A = rbind(top,mit,bot)# Juntamos top, mit y bot para crear la matriz A
b=c(rep(0,n),0.04,1)# Creamos el vector b con ceros, la rentabilidad objetivo y un uno
z=solve(A)%*%b# Calculamos el vector z
w.4=z[1:n]# Extraemos los pesos
m.4=mu.vec%*%w.4# Rentabilidad 
sigma2.4=t(w.4)%*%sigma.mat%*%w.4
sigma.4=sqrt(sigma2.4)

sigm.g4=t(w.min)%*%sigma.mat%*%w.4# Covarianza
rhog4=sigm.g4/(sigma.4*sigma.min)# Correlación

# Creación de la  frontera eficiente

a=seq(from=-0.5, to=1.5, by=0.05)
n.a=length(a)
z.mat=matrix(0, n.a, n)
colnames(z.mat) = si
mu.z = rep(0, n.a)
sig2.z = rep(0, n.a)
sigm.g4=t(w.min)%*%sigma.mat%*%w.4# Covarianza

for (i in 1:n.a) {
  z.mat[i, ] = a[i]*w.min + (1-a[i])*w.4
  mu.z[i] = a[i]*m.min + (1-a[i])*m.4# Ecuación número 9 de la rentabilidad 
  sig2.z[i] = a[i]^2 * sigma2.min + (1-a[i])^2 * sigma2.4 + 2*a[i]*(1-a[i])*sigm.g4# Ecuación número 10 
}

sig.z=sqrt(sig2.z)
x.t = seq(0, 2, by=0.1)
rf = (1+(1.59)/100)^(1/12)-1
sigma.inv.mat = solve(sigma.mat)
one.vec = rep(1, n)
mu.minus.rf = mu.vec - rf*one.vec
top.mat = sigma.inv.mat%*%t(mu.minus.rf)
bot.val = as.numeric(t(one.vec)%*%top.mat)
t.vec = top.mat[,1]/bot.val


# 
mu.t =mu.vec%*% t.vec
sig2.t = as.numeric(t(t.vec)%*%sigma.mat%*%t.vec)
sig.t = sqrt(sig2.t)


# sharpe ratio on tangency portfolio
sr.t = (mu.t - rf)/sig.t



#
# Efficient portfolios of T-bills and tangency portfolio
#

mu.pe = rf + x.t*(mu.t - rf)
sig.pe = x.t*sig.t 
slope.t = (mu.t - rf)/sig.t
sd.vec=c(sdba,sdf,sdmsft,sdmcd)
acciones=si
stocks=data.frame(round(t(mu.vec),6),round(sd.vec,6),acciones)
colnames(stocks)=c("rend","vol","Acciones")
sharpe=data.frame(mu.pe,sig.pe)


covport=data.frame(cbind(mu.z,sig.z))
```

```{r,  message=FALSE,echo=FALSE,warning=FALSE}

library(dplyr)
library(plotly)
final_df=merge(covport,stocks,all.x = TRUE,all.y = TRUE)
final_df=merge(final_df,sharpe,all.x = TRUE,all.y = TRUE)

p<- plot_ly( x = final_df$sig.z, y = final_df$mu.z, type="scatter",name = "Frontera Eficiente")%>% 
  add_trace(x = final_df$vol, y = final_df$rend,name = final_df$Acciones) %>% layout(title="Portafolio")

p


```







